臺灣雲林地方法院刑事裁定
111年度聲字第221號
聲  請  人  臺灣雲林地方檢察署檢察官
受  刑  人  賴銘權



上列聲請人因受刑人數罪併罰有二裁判以上，聲請定其應執行之
刑（111年度執字第619號），本院裁定如下：
    主  文
賴銘權所犯如附表所示之罪刑，應執行有期徒刑貳年。
    理  由
一、聲請意旨略以：受刑人賴銘權因犯竊盜等案件，先後經判決
    確定（如附表），符合數罪併罰之要件，應依刑法第53條及
    第51條第5款之規定，聲請定其應執行之刑，爰依刑事訴訟
    法第477條第1項規定聲請裁定等語。
二、按裁判確定前犯數罪者，併合處罰之；數罪併罰，有二裁判
    以上者，依刑法第51條之規定，定其應執行之刑；數罪併罰
    ，分別宣告其罪之刑，宣告多數有期徒刑者，於各刑中之最
    長期以上，各刑合併之刑期以下，定其刑期，但不得逾30年
    ；依刑法第48條應更定其刑者，或依刑法第53條及第54條應
    依刑法第51條第5款至第7款之規定，定其應執行之刑者，由
    該案犯罪事實最後判決之法院之檢察官，聲請該法院裁定之
    ，刑法第50條第1項前段、第53條、第51條第5款、刑事訴訟
    法第477條第1項分別定有明文。另按法律上屬於自由裁量之
    事項，有其外部性界限及內部性界限，並非概無拘束。依據
    法律之具體規定，法院應在其範圍選擇為適當之裁判者，為
    外部性界限；而法院為裁判時，應考量法律之目的，及法律
    秩序之理念所在者，為內部性界限。法院為裁判時，二者均
    不得有所逾越（最高法院80年台非字第473號判例意旨參照
    ）。是以數罪併罰，有二裁判以上，定其應執行之刑時，固
    屬法院自由裁量之事項，然仍應受前揭外部性界限及內部性
    界限之拘束。
三、經查，本案受刑人所犯如附表所示各罪，經本院先後判決科
    刑確定如附表所載，且如附表編號2至5所示之罪均係於如附
    表編號1所示判決確定日期（民國110年5月11日）前所為，
    有卷內所附各該判決及臺灣高等法院被告前案紀錄表可稽。
    又受刑人所犯如附表編號1至4所示之罪，原判決已定應執行
    有期徒刑1年6月確定，依前揭最高法院判決意旨，本院分別
    就附表所示各罪再為定應執行刑之裁判時，除不得逾越刑法
    第51條第5款所定法律之外部界限，即不得重於如附表所示
    各罪加計之總和外，亦應受內部界限之拘束，不得重於上開
    所定之執行刑加計後之總和，即不得逾有期徒刑2年2月。茲
    聲請人以本院為最後事實審法院，聲請就受刑人所犯如附表
    所示之各罪分別合併定其應執行刑，經核與前述規定及裁判
    要旨尚無不合，應予准許。本院依前揭法條規定，審酌被告
    陳稱：對於本案檢察官聲請定應執行之刑，無意見等語，此
    有本院111年3月22日查詢事項及查填結果在卷可查。另考量
    受刑人所犯如附表所示各罪為竊盜之犯罪，兼衡其犯行間時
    間關連性、整體犯行的應罰適當性，各罪之不法性及貫徹刑
    法量刑之理念規範，兼顧刑罰衡平之要求及矯正受刑人之目
    的等一切情狀，定其應執行刑如主文所示。
四、依刑事訴訟法第477條第1項，刑法第50條、第53條、第51條
    第5款，裁定如主文。
中　　華　　民　　國　　111 　年　　3 　　月　　30　　日
                      刑事第七庭    法　官   王子榮
以上正本證明與原本無異。
如不服本裁定，應於裁定送達後5日內向本院提出抗告狀（須附
繕本）。「切勿逕送上級法院」　　　　　　　　　　　                                          書記官　 李沛瑩
中　　華　　民　　國　　111 　年　　3 　　月　　30　　日

附表：受刑人賴銘權應執行刑案件一覽表  
    編      號              1                      2                         3                罪      名   竊盜 竊盜 竊盜 宣  告  刑   有期徒刑8 月                有期徒刑8 年                  有期徒刑8 月            犯 罪 日 期  109 年8 月12 日 109 年11 月18 日          109 年10 月19 日 偵查機關及案號  機  關 臺灣雲林地方檢察署    臺灣雲林地方檢察署      臺灣雲林地方檢察署     案 號    109年度偵字第7622號等      109年度偵字第7622號等 109年度偵字第7622號等 最後事實審            法  院 臺灣雲林地方法院      臺灣雲林地方法院      臺灣雲林地方法院         案  號 110 年度易字第97 號等 110 年度易字第97 號等 110 年度易字第97 號等  日  期 110 年4 月13 日 110 年4 月13 日 110 年4 月13 日 確定判決            法  院 臺灣雲林地方法院    臺灣雲林地方法院        臺灣雲林地方法院         案  號 110 年度易字第97 號等 110 年度易字第97 號等 110 年度易字第97 號等  日  期 110 年5 月11 日 110 年5 月11 日 110 年5 月11 日 是否為得易科罰金之案件  否 否 否 備         註  雲林地檢110年度執字第1299號(編號1-4號定應執行刑1年6月) 雲林地檢110年度執字第1299號(編號1-4號定應執行刑1年6月) 雲林地檢110年度執字第1299號(編號1-4號定應執行刑1年6月) 

   編      號   4 5     罪      名   竊盜 竊盜  宣  告  刑  有期徒刑7 月 有期徒刑8 月        犯 罪 日 期    109 年10 月26 日 109 年10 月31 日  偵查機關及案號 機  關 臺灣雲林地方檢察署    臺灣雲林地方檢察署     案 號   109年度偵字第7622號等  110年度偵字第7105號  最後事實審            法  院 臺灣雲林地方法院        臺灣雲林地方法院    案  號 110 年度易字第97號等 110 年度易字第670號   日  期 110 年4 月13 日 110 年12 月28 日  確定判決            法  院 臺灣雲林地方法院        臺灣雲林地方法院          案  號 110 年度易字第97號等 110 年度易字第670號   日  期 110 年5 月11 日 111 年1 月25 日  是否為得易科罰金之案件  否 否  備         註  雲林地檢110年度執字第1299號(編號1-4號定應執行刑1年6月) 雲林地檢111年度執字第619號